臺灣高雄地方法院交通事件裁定　　　　 96年度交聲字第216號
原處分機關　高雄市政府
異　議　人
即受處分人　乙○○
上列受處分人因違反道路交通管理處罰條例案件，不服高雄市政
府96年3 月21日所為之處分（處分案號：高市府交裁字第裁32-B
E0000000號），聲明異議，本院裁定如下：
    主  文
原處分撤銷。
乙○○駕車行經有燈光號誌管制之交岔路口闖紅燈，處罰鍰新臺
幣壹仟捌佰元，並記違規點數參點。
    理  由
一、異議意旨略以：異議人即受處分人乙○○於民國96年1 月31
    日下午1 時31分許，駕駛牌照號碼ZCQ-965 號機車行經高雄
    市○○路與大連路口時，本依號誌在該處停等紅燈，待號誌
    轉換為綠燈時始駕車左轉，並未闖紅燈，警員雖當場拍照舉
    發違規闖紅燈，但依照片所示，並未拍攝到燈號狀態，不能
    證明有闖紅燈，且嗣後向警局申訴時，有告知可以取消，竟
    又收到裁罰通知，因此不服，爰聲明異議，請求撤銷原處分
    等語。
二、按汽車駕駛人駕駛汽車，應遵守道路交通標誌、標線、號誌
    之指示，道路交通安全規則第90條前段定有明文。又道路交
    通標誌標線號誌設置規則第206 條第5 款第一目規定「圓形
    紅燈」之行車管制號誌係表示禁止車輛通行，並不得超越停
    止線或進入路口。如汽車駕駛人，行經有燈光號誌管制之交
    岔路口闖紅燈者，處1,800 元以上5,400 元以下罰鍰，道路
    交通管理處罰條例第53條第1 項亦定有明文。
三、經查：
（一）異議人於上揭時、地駕駛車牌號碼2R-7711 號自用小客車
      ，自高雄市○○○路東向西行經七賢三路路口時，因闖越
      紅燈而為警當場拍照舉發，嗣並經原處分機關高雄市政府
      裁處罰鍰1800元等情，有高雄市政府警察局舉發違反道路
      交通管理事件通知單、違規照片2 張、高雄市政府96年3
      月21日：高市府交裁字第裁32-BE0000000號違反道路交通
      管理事件裁決書及送達證書各1 份在卷可稽。
（二）異議人雖矢口否認有何闖紅燈之行為，辯稱當時係停等紅
      燈後，待綠燈始左轉前進云云。惟據證人即當時拍照舉發
      員警甲○○到庭具結證稱：「當時我站在同盟、大連的交
      岔路口往西看，異議人是在南往北的大連路上，也是在交
      岔路口，他是左轉要往西行進，當時他是紅燈左轉往西。
      當時第一張我先拍下來，我回頭看吉林街的方向，回頭看
      異議人已經左轉闖紅燈，我趕快拍一張，所以中間少拍一
      張」、「（為何會拍第一張照片？）因為當地西往東的方
      向經常有人看到沒有車子就往東行駛，當時異議人有將腳
      放下來慢慢滑行，所以我才拍第一張照片」、「（拍第二
      張照片時，為何可以確定異議人是闖紅燈？）我當時有看
      到燈號，但是來不及拍到異議人行到安全島中心時的照片
      ，照片的第二張依照程序應該是第三張，這張為了要拍異
      議人的車牌」等語。依證人所述，當時異議人雖有在大連
      路方向交岔路口停等紅燈，但有慢慢滑行前進之情形，所
      以才會拍攝第一張照片，此對照卷附違規採證照片編號
      所示，異議人車輛不僅已越過該路口停止線，甚至有超越
      斑馬線進入路口範圍之情，是與證人所述情節相合。再觀
      該照片顯示，異議人確有將其左腳探踩地面之舉動，因有
      停等紅燈之情，時在場值勤之甲○○警員乃轉頭往另一方
      向觀察路況，詎再往異議人方向觀察時，異議人竟已左轉
      往西前進，因該行向路口仍屬紅燈狀態，值勤警員乃以拉
      近鏡頭之方式，拍攝第二張照片，藉此明白車號以為舉發
      依據。由此過程及卷附二張舉發照片觀之，舉發警員既在
      場目睹異議人於紅燈狀態滑行至路口範圍，進而在異議人
      違規闖越紅燈左轉時，緊急拍攝第二張照片，其當時值勤
      所站立之位置，又係在該交岔路口之東北角處，其情狀當
      無誤認號誌狀態之虞。而甲○○警員與異議人素無怨隙，
      亦無攀誣異議人之動機，其既到庭具結，以刑法偽證之罪
      擔保所述內容為真實，上開證述自有高度可信性，是異議
      人於上揭時、地確有闖紅燈之事實，堪認定無疑。本件員
      警雖未依常例拍攝到異議人直接闖紅燈之照片，但違規照
      片之採證固屬證據方法之一，警員目擊異議人違規闖紅燈
      ，並到庭結證所述，亦屬法定之證據方法，是異議人質疑
      無證據證明其有闖紅燈，即有誤會，其辯稱未闖紅燈云云
      ，尚無可採。至於異議人稱在警局陳述時警員答應取消，
      即不應再予裁罰等語，此核屬陳述程序警員允諾代向上級
      審核說明而已，警員本無決定應否裁罰之權限，且亦不影
      響異議人是否有違規事實之判斷，併此敘明。
四、綜上所述，異議人所有之車輛有前揭違規闖紅燈之行為明確
    ，從而原處分機關依道路交通管理處罰條例第53條第1 項，
    裁處異議人罰鍰1800元，即屬有據。然按汽車駕駛人，違反
    同條例第53條之規定者，除依原條款處罰鍰外，並應予以記
    違規點數3 點，道路交通管理處罰條例第63條第1 項第3 款
    定有明文。原處分機關既認本件異議人係違反同條例第53條
    第1 項之規定，則除處上開罰鍰外，自應併予記違規點數3
    點，惟原裁決處分漏未處罰，於法自有未合，且上開記點之
    處罰，係屬強制規定，無從減免。是異議人之異議雖無理由
    ，惟原處分既有上開瑕疵，仍屬無可維持，自應由本院將原
    處分撤銷，並仍以受處分人有違反道路交通管理處罰條例第
    53條第1 項之行為，應依同條例第63條第1 項第3 款及違反
    道路交通管理事件統一裁罰基準及處理細則所訂之違反道路
    交通管理事件統一裁罰基準表等規定，裁處異議人如主文第
    2 項所示之罰鍰，並記違規點數3 點，以資適法。
五、據上論斷，應依道路交通案件處理法第第20條，道路交通管
    理處罰條例第53條第1 項，裁定如主文。
中　　華　　民　　國　　96　　年　　5 　 月　 　11　　日
                  交通法庭    法　官  李嘉益
以上正本證明與原本無異。
如不服本裁定，應於收受送達後5 日內向本院提出抗告狀。
中　　華　　民　　國　　96　　年　　5 　 月　 　11　　日
　　　　　　　　　　　　　　　書記官  郭南宏
